臺灣高等法院刑事裁定
111年度聲字第3113號
聲  請  人  
即  被  告  蕭哲敏



上列聲請人即被告因妨害自由案件（本院111年度上易字第698號
），聲請交付法庭錄影光碟，本院裁定如下：
    主  文
聲請人於繳納相關費用後，准予轉拷交付本院111年度上易字第6
98號案件於民國111年6月14日準備期日、111年6月29日審判期日
之法庭錄音光碟，並禁止聲請人再行轉拷利用。
其餘聲請駁回。
    理  由
一、聲請意旨略以：聲請人即被告蕭哲敏因臺灣士林地方法院11
    1年度易字第32號、臺灣高等法院111年度上易字第698號案
    件，為聲請再審，聲請付與開庭錄影檔。
二、按法院組織法第90條之1第1項規定：「當事人及依法得聲請
    閱覽卷宗之人，因主張或維護其法律上利益，得於開庭翌日
    起至裁判確定後6個月內，繳納費用聲請法院許可交付法庭
    錄音或錄影內容。但經判處死刑、無期徒刑或10年以上有期
    徒刑之案件，得於裁判確定後2年內聲請。」法庭錄音錄影
    及其利用保存辦法第8條第1項、第2項亦規定：「當事人及
    依法得聲請閱覽卷宗之人，因主張或維護其法律上利益，聲
    請交付法庭錄音或錄影內容時，應敘明理由，由法院為許可
    與否之裁定。法院受理前項聲請，如認符合聲請人要件，並
    在聲請期間內提出，且就所主張或維護法律上之利益已敘明
    者，除法令另有排除規定外，應予許可。」是當事人及依法
    得聲請閱覽卷宗之人，若因主張或維護其法律上利益，且無
    法令規定得不予許可或限制聲請閱覽、抄錄或攝影卷內文書
    之情形者，得於開庭翌日起至裁判確定後6個月內，繳納費
    用聲請法院許可交付法庭錄音或錄影內容，以維其訴訟權益
    。
三、經查，聲請人因妨害自由案件，經本院以111年度上易字第6
    98號受理，於民國111年7月13日判決確定，聲請人於111年9
    月2日具狀向本院聲請交付該案開庭錄音光碟，於法尚無不
    合。又聲請人為訴訟當事人，以聲請再審之故，聲請交付法
    庭錄音光碟，應認已敘明維護法律上利益之理由，復核無依
    法令規定得不予許可或限制聲請閱覽、抄錄或攝影卷內文書
    之情形，應予准許。爰裁定聲請人繳納相關費用後，准予轉
    拷交付本院111年度上易字第698號案件111年6月14日準備期
    日、111年6月29日審判期日之法庭錄音光碟，併依法院辦理
    聲請交付法庭錄音錄影內容應行注意事項第6條規定，禁止
    聲請人再行轉拷利用。
四、至聲請人聲請交付臺灣士林地方法院111年度易字第32號案
    件開庭錄影檔部分，本院並非錄音、錄影之法院，本院法庭
    錄音系統亦無該法院之法庭錄音、錄影檔案，無從付與。從
    而，聲請人此部分聲請，尚難准許，應予駁回。
五、據上論斷，依刑事訴訟法第220條，裁定如主文。
中　　華　　民　　國　　111 　年　　9 　　月　　26　　日
                  刑事第三庭    審判長法　官  張惠立  
                                      法　官  鄭昱仁
　　　　　　　　　　　　　　　　  　　法　官  廖怡貞
以上正本證明與原本無異。
如不服本裁定，應於收受送達後五日內向本院提出抗告狀。
                                      書記官  劉芷含
中　　華　　民　　國　　111 　年　　9 　　月　　26　　日